tr: Örtünün oturma tipi: Özel kesim; Demirleme kılıfı; Yarı özel kesim; Yalnızca saklama amaçlı kılıf; Römorka uygun (çekme dayanımlı) kılıf; Evrensel uyum; Diğer
nl: Hoes pasvormtype: Op maat gemaakt; Afdekzeil; Semi-op maat gemaakt; Afdekzeil voor opslag; Afdekzeil voor trailer (geschikt voor slepen); Universele pasvorm; Overige
ko: 커버 핏 유형: 맞춤형 핏; 무어링 커버; 반맞춤형 핏; 보관 전용 커버; 트레일러용(견인 등급) 커버; 범용 핏; 기타
zh-TW: 罩套貼合類型: 量身訂做; 繫泊罩; 半量身訂做; 僅供收納用的保護罩; 可拖曳 (額定拖曳) 保護罩; 通用貼合; 其他
pt-BR: Tipo de ajuste da capa: Tamanho personalizado; Capa de atracação; Tamanho semipersonalizado; Capa apenas para armazenamento; Capa rebocável (para transporte); Tamanho universal; Outros
it: Tipo di copertura: Su misura; Telo da ormeggio; Semisuper misura; Telo solo per rimessaggio; Telo trasportabile (adatto al traino); Universale; Altro
sl-SI: Vrsta prileganja prevleke: Po meri; Ponjava za privez; Delno po meri; Ponjava samo za shranjevanje; Ponjava za vleko (primerna za prikolico); Univerzalno prileganje; Drugo
fi: Suojuksen istuvuustyyppi: Mittatilaus; Satamapeite; Puolimukautettu; Vain säilytykseen tarkoitettu peite; Trailerointia kestävä peite; Yleismalli; Muu
th: ประเภทการหุ้ม: สั่งตัดพอดี; ผ้าคลุมจอดเรือ; สั่งตัดกึ่งพอดี; ผ้าคลุมสำหรับจัดเก็บเท่านั้น; ผ้าคลุมสำหรับพ่วง (ทนแรงลากจูง); พอดีอเนกประสงค์; อื่นๆ
hu: Védőponyva illeszkedési típusa: Egyedi méret; Kikötői takaró; Részben egyedi méret; Csak tároláshoz használható takaró; Utánfutón szállítható (vontatható) takaróponyva; Univerzális; Egyéb
fr: Type d’ajustement de la housse: Sur mesure; Housse d’amarrage; Semi-sur mesure; Housse de rangement uniquement; Housse remorquable; Ajustement universel; Autre
ro-RO: Tipul de potrivire a prelatei: Potrivire personalizată; Husă pentru acostare; Potrivire semi-personalizată; Husă doar pentru depozitare; Husă rezistentă la remorcare; Potrivire universală; Altele
lt-LT: Uždangalo pritaikymo tipas: Individualus pritaikymas; Švartavimosi uždangalas; Pusiau individualus pritaikymas; Uždangalas tik laikymui; Tinkamas transportuoti priekaba uždangalas; Universalus pritaikymas; Kita
vi: Loại vỏ bọc: May đo vừa vặn; Bạt trùm neo đậu; Vừa vặn bán tùy chỉnh; Bạt trùm bảo quản; Bạt trùm xe rơ-moóc (kéo được); Vừa vặn phổ thông; Khác
sv: Typ av överdrag: Skräddarsydd passform; Förtöjningskapell; Halvskräddarsydd passform; Kapell endast för förvaring; Trailerbart kapell (godkänt för bogsering); Universell passform; Övrigt
da: Type af overdækning: Specialtilpasset; Fortøjningskaleche; Delvist specialtilpasset; Opbevaringscover; Trailervenligt (godkendt til bugsering) cover; Universel pasform; Andet
sk-SK: typ osadenia krytu: Na mieru; Krycia plachta (na kotvenie); Poloprispôsobivé; Kryt určený len na skladovanie; Kryt na prepravu (vhodný na ťahanie); Univerzálna veľkosť; Iné
bg-BG: Тип прилягане на калъфа/покривалото: По поръчка; Покривало за акостиране; Почти по мярка; Покривало само за съхранение; Покривало за транспортиране (за ремарке); Универсална форма; Други
zh-CN: 罩体贴合方式: 定制贴合; 停泊罩; 半定制贴合; 仅存放罩; 可拖曳（符合拖车要求）罩; 通用贴合; 其他
ru: Тип посадки покрытия: Индивидуальная посадка; Стояночный тент; Полуиндивидуальная посадка; Тент только для хранения; Тент для транспортировки на прицепе; Универсальный размер; Другое
es: Tipo de ajuste de la funda: Ajuste personalizado; Cubierta de amarre; Ajuste semi-personalizado; Funda solo para almacenamiento; Funda remolcable; Ajuste universal; Otro
ja: カバーフィットタイプ: カスタムフィット; 係留カバー; セミカスタムフィット; 保管専用カバー; トレーラー用 (牽引対応) カバー; 汎用フィット; その他
pt-PT: Tipo de ajuste da capa: Ajuste personalizado; Cobertura de amarração; Ajuste semipersonalizado; Cobertura apenas para armazenamento; Cobertura para reboque (homologada para reboque); Ajuste universal; Outro
hr-HR: Vrsta pristajanja navlake: Po mjeri; Navlaka za privez; Djelomično po mjeri; Navlaka samo za pohranu; Navlaka za prikolicu (za vuču); Univerzalna veličina; Ostalo
el: Τύπος εφαρμογής καλύμματος: Ειδική εφαρμογή; Κάλυμμα πρόσδεσης; Ημι-ειδική εφαρμογή; Κάλυμμα μόνο για αποθήκευση; Κάλυμμα ρυμούλκησης (κατάλληλο για τρέιλερ); Γενική εφαρμογή; Άλλο
pl: Typ dopasowania pokrowca: Dopasowany na wymiar; Plandeka portowa; Półdopasowany; Plandeka postojowa; Plandeka transportowa; Uniwersalny; Inny
nb: Dekseltilpasningstype: Spesialtilpasset; Fortøyningspresenning; Delvis spesialtilpasset; Kun for oppbevaring; Egnet for tilhenger (godkjent for tauing); Universell passform; Annet
en: Cover fit type: Custom fit; Mooring cover; Semi-custom fit; Storage-only cover; Trailerable (towing-rated) cover; Universal fit; Other
cs: Typ krytu: Na míru; Kotevní plachta; Částečně na míru; Kryt pouze pro skladování; Převozní plachta (vhodná pro tažení); Univerzální; Ostatní
de: Passform der Abdeckung: Maßanfertigung; Hafenpersenning; Teilmaßanfertigung; Nur für die Lagerung; Trailerbar (für den Transport zugelassen); Universelle Passform; Andere